【裁判字號】    89,易,1158
【裁判日期】    890915
【裁判案由】    傷害
【裁判全文】
臺灣屏東地方法院刑事判決                        八十九年度易字第一一五八號
    公  訴  人  臺灣屏東地方法院檢察署檢察官
    被      告  乙○○
右列被告因傷害案件，經檢察官提起公訴（八十九年度偵緝字第一八八號），本院判
決如左︰
    主  文
乙○○傷害人之身體，處有期徒刑貳月，如易科罰金，以佰元折算壹日。
扣案之鐵勾壹支，沒收。
    事  實
一、乙○○前因預備殺人、恐嚇、傷害等案件，經本院分別於民國八十一年二月七日
    、八十一年七月二十七日、八十八年十一月二十五日各判處有期徒刑七月、七月
    、二月確定，並分別於八十二年三月八日、八十二年五月八日、八十九年五月二
    十九日執行完畢，不知警惕，復於八十九年二月二日二十一時許，在屏東市○○
    里○○鄰○○街一二六號前，因翻倒垃圾而遭柳憲樑制止，二人發生爭執，甲○
    ○聞聲出面勸架，詎乙○○竟基於傷害之犯意，手持木製鐵勾朝甲○○毆打，致
    甲○○受有右前額裂傷、右上臂裂傷、左手掌裂傷等多處傷害，經報警處理後扣
    得鐵勾一支。
二、案經甲○○訴由屏東縣警察局屏東分局移送台灣屏東地方法院檢察署檢察官偵查
    起訴。
    理  由
一、訊之被告乙○○矢口否認有何傷害犯行，辯稱：被告係前往勸架，竟被說成傷害
    告訴人甲○○云云。經查：右揭事實，業據告訴人指述綦詳，並經證人柳憲樑在
    偵訊供述明確，復有林連風醫院診斷證明書一紙在卷可證，以及鐵勾一支扣案足
    佐，參以被告在警訊亦供認因倒垃圾而與人發生毆打等情，堪認告訴人之指述非
    虛，被告所辯，係屬卸詞，洵不足採，事證明確，被告犯行堪以認定。
二、核被告所為係犯刑法第二百七十七條第一項之普通傷害罪。茲審酌被告細故施暴
    傷害之動機、目的、手段、告訴人所受傷害程度、飾詞否認犯行、未與告訴人達
    成和解、於前案判決確定後尚未執行前不知警惕等情及其他一切情狀，爰量處如
    主文所示之刑，並諭知易科罰金之折算標準。扣案之鐵勾一支為被告所有供本件
    犯罪所用之物，依刑法第三十八條第一項第二款規定併予宣告沒收。
據上論斷，應依刑事訴訟法第二百九十九條第一項前段，刑法第二百七十七條第一項
、第四十一條、第三十八條第一項第二款、罰金罰鍰提高標準條例第一條前段、第二
條，判決如主文。
中      華      民      國      八十九      年      九      月    十五  日
                                      臺灣屏東地方法院刑事第一庭
                                          法  官    蕭世昌
右正本證明與原本無異。
對於本判決如有不服應於收受送達後十日內向本院提出上訴書狀上訴於台灣高等法院
高雄分院並按他造當事人之人數附具繕本。
                                          書記官   曾文玲
中      華      民      國      八十九      年      九      月    十五  日
附錄本判決論罪法條
刑法第二百七十七條第一項：傷害人之身體或健康者，處三年以下有期徒刑，拘役或
一千元以下罰金。


司法院資訊處製作；財團法人民間司法改革基金會備份。
